ܦܪܥ,,pʿal,ethpʿel,paʿʿel,ethpaʿʿal,aphʿel,ettaphʿal
perfect,3MS,ܦܪܰܥ,ܐܶܬܦܪܰܥ,ܦܰܪܰܥ,ܐܶܬܦܰܪܰܥ,ܐܰܦܪܰܥ,ܐܶܬܬܰܦܪܰܥ
perfect,3FS,ܦܶܪܥܰܬ,ܐܶܬܦܰܪܥܰܬ,ܦܰܪܥܰܬ,ܐܶܬܦܰܪܥܰܬ,ܐܰܦܪܥܰܬ,ܐܶܬܬܰܦܪܥܰܬ
perfect,2MS,ܦܪܰܥܬ,ܐܶܬܦܪܰܥܬ,ܦܰܪܰܥܬ,ܐܶܬܦܰܪܰܥܬ,ܐܰܦܪܰܥܬ,ܐܶܬܬܰܦܪܰܥܬ
perfect,2FS,ܦܪܰܥܬܝ,ܐܶܬܦܪܰܥܬܝ,ܦܰܪܰܥܬܝ,ܐܶܬܦܰܪܰܥܬܝ,ܐܰܦܪܰܥܬܝ,ܐܶܬܰܦܪܰܥܬܝ
perfect,1CS,ܦܶܪܥܶܬ,ܐܶܬܦܰܪܥܶܬ,ܦܰܪܥܶܬ,ܐܶܬܦܰܪܥܶܬ,ܐܰܦܪܥܶܬ,ܐܶܬܰܦܪܥܶܬ
perfect,3MP,ܦܪܰܥܘ,ܐܶܬܦܪܰܥܘ,ܦܰܪܰܥܘ,ܐܶܬܦܰܪܰܥܘ,ܐܰܦܪܰܥܘ,ܐܶܬܬܰܦܪܰܥܘ
perfect,3FP,ܦܪܰܥ̈ܝ,ܐܶܬܦܪܰܥ̈ܝ,ܦܰܪܰܥ̈ܝ,ܐܶܬܦܰܪܰܥ̈ܝ,ܐܰܦܪܰܥ̈ܝ,ܐܶܬܬܰܦܪܰܥ̈ܝ
perfect,2MP,ܦܪܰܥܬܽܘܢ,ܐܶܬܦܪܰܥܬܽܘܢ,ܦܰܪܰܥܬܽܘܢ,ܐܶܬܦܰܪܰܥܬܽܘܢ,ܐܰܦܪܰܥܬܽܘܢ,ܐܶܬܬܰܦܪܰܥܬܽܘܢ
perfect,2FP,ܦܪܰܥܬ̈ܶܝܢ,ܐܶܬܦܪܰܥ̈ܬܶܝܢ,ܦܰܪܰܥܬ̈ܶܝܢ,ܐܶܬܦܰܪܰܥ̈ܬܶܝܢ,ܐܰܦܪܰܥܬ̈ܶܝܢ,ܐܶܬܬܰܦܪܰܥ̈ܬܶܝܢ
perfect,1CP,ܦܪܰܥܢ,ܐܶܬܦܪܰܥܢ,ܦܰܪܰܥܢ,ܐܶܬܦܰܪܰܥܢ,ܐܰܦܪܰܥܢ,ܐܶܬܬܰܦܪܰܥܢ
imperfect,3MS,ܢܶܦܪܽܘܥ,ܢܶܬܦܪܰܥ,ܢܦܰܪܰܥ,ܢܶܬܦܰܪܰܥ,ܢܰܦܪܰܥ,ܢܶܬܬܰܦܪܰܥ
imperfect,3FS,ܬܶܦܪܽܘܥ,ܬܶܬܦܪܰܥ,ܬܦܰܪܰܥ,ܬܶܬܦܰܪܰܥ,ܬܰܦܪܰܥ,ܬܶܬܬܰܦܪܰܥܝ
imperfect,2MS,ܬܶܦܪܽܘܥ,ܬܶܬܦܪܰܥ,ܬܦܰܪܰܥ,ܬܶܬܦܰܪܰܥ,ܬܰܦܪܰܥ,ܬܶܬܬܰܦܪܰܥ
imperfect,2FS,ܬܶܦܪܥܺܝܢ,ܬܶܬܦܰܪܥܺܝܢ,ܬܦܰܪܥܺܝܢ,ܬܶܬܦܰܪܥܺܝܢ,ܬܰܦܪܥܺܝܢ,ܬܶܬܬܰܦܪܥܺܝܢ
imperfect,1CS,ܐܶܦܪܽܘܥ,ܐܶܬܦܪܰܥ,ܐܶܦܰܪܰܥ,ܐܶܬܦܰܪܰܥ,ܐܰܦܪܰܥ,ܐܶܬܬܰܦܪܰܥ
imperfect,3MP,ܢܶܦܪܥܽܘܢ,ܢܶܬܦܰܪܥܽܘܢ,ܢܦܰܪܥܽܘܢ,ܢܶܬܦܰܪܥܽܘܢ,ܢܰܦܪܥܽܘܢ,ܢܶܬܬܰܦܪܥܽܘܢ
imperfect,3FP,ܢܶܦ̈ܪܥܳܢ,ܢܶܬܦܰܪܥ̈ܳܢ,ܢܦܰܪܥ̈ܳܢ,ܢܶܬܦܰܪܥ̈ܳܢ,ܢܰܦܪܥ̈ܳܢ,ܢܶܬܬܰܦܪܥ̈ܳܢ
imperfect,2MP,ܬܶܦܪܥܽܘܢ,ܬܶܬܦܰܪܥܽܘܢ,ܬܦܰܪܥܽܘܢ,ܬܶܬܦܰܪܥܽܘܢ,ܬܰܦܪܥܽܘܢ,ܬܶܬܬܰܦܪܥܽܘܢ
imperfect,2FP,ܬܶܦ̈ܪܥܳܢ,ܬܶܬܦܰܪܥ̈ܳܢ,ܬܦܰܪܥ̈ܳܢ,ܬܶܬܦܰܪܥ̈ܳܢ,ܬܰܦܪܥ̈ܳܢ,ܬܶܬܬܰܦܪܥ̈ܳܢ
imperfect,1CP,ܢܶܦܪܽܘܥ,ܢܶܬܦܪܰܥ,ܢܦܰܪܰܥ,ܢܶܬܦܰܪܰܥ,ܢܰܦܪܰܥ,ܢܶܬܬܰܦܪܰܥ
imperative,MS,ܦܪܽܘܥ,ܐܶܬܦܰܪܥ,ܦܰܪܰܥ,ܐܶܬܦܰܪܰܥ,ܐܰܦܪܰܥ,ܐܶܬܬܰܦܪܰܥ
imperative,FS,ܦܪܽܘܥܝ,ܐܶܬܦܰܪܥܝ,ܦܰܪܰܥܝ,ܐܶܬܦܰܪܰܥܝ,ܐܰܦܪܰܥܝ,ܐܶܬܬܰܦܪܰܥܝ
imperative,MP,ܦܪܽܘܥܘ,ܐܶܬܦܰܪܥܘ,ܦܰܪܰܥܘ,ܐܶܬܦܰܪܰܥܘ,ܐܰܦܪܰܥܘ,ܐܶܬܬܰܦܪܰܥܘ
imperative,FP,ܦܪܽܘܥ̈ܝ,ܐܶܬܦܰܪܥ̈ܝ,ܦܰܪܰܥ̈ܝ,ܐܶܬܦܰܪܰܥ̈ܝ,ܐܰܦܪܰܥ̈ܝ,ܐܶܬܬܰܦܪܰܥ̈ܝ
active-participle,MS,ܦܳܪܰܥ,ܡܶܬܦܪܰܥ,ܡܦܰܪܰܥ,ܡܶܬܦܰܪܰܥ,ܡܰܦܪܰܥ,ܡܶܬܬܰܦܪܰܥ
active-participle,FS,ܦܳܪܥܳܐ,ܡܶܬܦܰܪܥܳܐ,ܡܦܰܪܥܳܐ,ܡܶܬܦܰܪܥܳܐ,ܡܰܦܪܥܳܐ,ܡܶܬܬܰܦܪܥܳܐ
active-participle,MP,ܦܳܪܥܺܝܢ,ܡܶܬܦܰܪܥܺܝܢ,ܡܦܰܪܥܺܝܢ,ܡܶܬܦܰܪܥܺܝܢ,ܡܰܦܪܥܺܝܢ,ܡܶܬܬܰܦܪܥܺܝܢ
active-participle,FP,ܦܳܪ̈ܥܳܢ,ܡܶܬܦܰܪܥ̈ܳܢ,ܡܦܰܪܥ̈ܳܢ,ܡܶܬܦܰܪܥ̈ܳܢ,ܡܰܦܪܥ̈ܳܢ,ܡܶܬܬܰܦܪܥ̈ܳܢ
passive-participle,MS,ܦܪܺܝܥ,,ܡܦܰܪܰܥ,,ܡܰܦܪܰܥ,
passive-participle,FS,ܦܪܺܝܥܳܐ,,ܡܦܰܪܥܳܐ,,ܡܰܦܪܥܳܐ,
passive-participle,MP,ܦܪܺܝܥܺܝܢ,,ܡܦܰܪܥܺܝܢ,,ܡܰܦܪܥܺܝܢ,
passive-participle,FP,ܦܪܺܝ̈ܥܳܢ,,ܡܦܰܪ̈ܥܳܢ,,ܡܰܦܪ̈ܥܳܢ,
infinitive,,ܡܶܦܪܰܥ,ܡܶܬܦܪܳܥܽܘ,ܡܦܰܪܳܥܽܘ,ܡܶܬܦܰܪܳܥܽܘ,ܡܰܦܪܳܥܽܘ,ܡܶܬܬܰܦܪܳܥܽܘ
